【裁判字號】    90,訴,599
【裁判日期】    900808
【裁判案由】    違反稅捐稽徵法等
【裁判全文】
臺灣高雄地方法院刑事判決                              九十年訴字第五九九號
    公  訴  人    臺灣高雄地方法院檢察署檢察官
    被      告    乙○○
右列被告因違反稅捐稽徵法等案件，經檢察官提起公訴（八十九年度偵緝字第九五０
號），本院判決如左：
    主  文
乙○○無罪。
    理  由
一、公訴意旨略以：被告乙○○係惠上企業有限公司（以下簡稱惠上公司）之負責人
    ，明知丙○○於民國八十六年間，未在該公司工作領有薪資，竟於其業務上所製
    作之扣繳憑單，虛列丙○○領有薪資新台幣三十萬三千一百元，而據以向財政部
    高雄市國稅局三民稽徵所申報，足生損害於丙○○及該管稽徵機關處理稅捐事務
    之正確性，因認被告涉犯刑法第二百十六條、第二百十五條、及稅捐稽徵法第四
    十一條之罪嫌。
二、按犯罪事實應依證據認定之，無證據不得推定其犯罪事實。又不能證明被告犯罪
    者，應諭知無罪之判決，刑事訴訟法第一百五十四條、第三百零一條第一項分別
    定有明文。又認定不利被告之事實，須依積極證據，苟依積極證據不足為不利於
    被告事實之認定時，即應為有利於被告之認定，不必有何有利之證據；事實之認
    定，應憑證據，如未能發現相當證據，或證據不足證明，自不能以推測或擬制之
    方法，以為裁判基礎，最高法院三十年上字第八一六號、四十年台上字八六號亦
    分別著有判例。
三、公訴意旨認被告涉犯上開罪嫌，係以告訴人丙○○之指訴，及卷附之綜合所得稅
    核定通知書、財政部高雄市國稅局三民稽徵所八十六年度綜合所得稅核定稅額繳
    款書、財政部高雄市國稅局違章案件罰鍰繳款書、財高國稅法違字第八九五八五
    一號財政部高雄市國稅局罰鍰處分書、財政部高雄國稅局八十六年度綜合所得稅
    未申報違章案件漏稅額計算表，為主要論罪依據。訊據被告乙○○堅詞否認上開
    犯行，辯稱：伊係於八十八年三月五日起擔任惠上公司之負責人，至同年五月六
    日止，即因與股東經營理念不合而卸任，改由丁○○擔任該公司負責人，然惠上
    公司偽填製作丙○○八十六年度扣繳憑單及申報八十六年度營利事業所得稅之時
    間，應在八十六年一月一日起至八十七年三月三十一日間之某時（按八十六年度
    營利事業所得稅之申報截止日為八十七年三月三十一日前），於此期間內，惠上
    公司之負責人分別為戊○○、甲○○、吳淑珍，而非被告，該公司是否有以丙○
    ○名義虛報工資藉以逃漏稅捐，伊不知情等語。
四、經查，被告固曾為惠上公司之負責人，惟該期間僅自八十八年三月五日起至同年
    五月六日止，而八十六年度營利事業所得稅及扣繳憑單之製表及申報期間（即八
    十六年一月一日起至八十七年三月三十一日止），惠上公司之董事長分別由吳淑
    珍（八十五年十二月四日至八十六年十二月十日止）、甲○○（八十六年十二月
    十一日至八十七年二月八日止）、戊○○（八十七年二月九日至八十八年三月四
    日止）所擔任，被告於此期間並非惠上公司之負責人，亦非該公司之董事，此有
    惠上企業有限公司設立及歷次之變更登記事項卡影本十一份在卷可稽，是斯時被
    告自不可能製作告訴人丙○○不實之八十六年度扣繳憑單，並據以製作該公司該
    年度營利事業所得稅結算申報書持向財政部高雄國稅局行使申報。綜上所述，被
    告所辯，自可採信。此外，復查無其他積極證據足認被告有何被訴犯行，揆諸前
    揭說明，本案既不能證明被告犯罪，爰為無罪判決之諭知。
據上論斷，應依刑事訴訟法第三百零一條第一項，判決如主文。
中      華      民      國      九十      年      八      月      八    日
                                臺灣高雄地方法院刑事第二庭
                                    法  官  施  柏  宏
右正本證明與原本無異。
如不服本判決，應於判決送達後十日內，向本院提出上訴狀。
                                    書記官  邱  秋  珍
中      華      民      國      九十      年      八      月      八    日


司法院資訊處製作；財團法人民間司法改革基金會備份。
